臺灣高雄地方法院刑事判決　　　　　　　94年度訴字第2298號
公　訴　人　臺灣高雄地方法院檢察署檢察官
被　　　告　乙○○
右列被告因違反毒品危害防制條例案件，經檢察官提起公訴（94
年度毒偵字第4869號）及移送併案（94年度毒偵字第5569號），
本院適用簡式審判程序判決如左：
    主  文
乙○○連續施用第一級毒品，累犯，處有期徒刑貳年，扣案之海
洛因陸包（參包淨重零點伍陸公克；另參包淨重零點參陸公克；
內含海洛因之包裝袋共陸個）沒收銷燬之，吸管壹支沒收；又連
續施用第二級毒品，累犯，處有期徒刑拾月；應執行有期徒刑貳
年玖月，扣案之海洛因陸包（參包淨重零點伍陸公克；另參包淨
重零點參陸公克；內含海洛因之包裝袋共陸個）沒收銷燬之，吸
管壹支沒收。
    事  實
一、乙○○前於民國（下同）91年間，因違反毒品危害防制條例
    之施用毒品案件，經本院判處有期徒刑10月確定，於94年3
    月2 日執行完畢；且因89年間之施用毒品案件，經本院以87
    年度毒聲字第2384號裁定強制戒治，於89年5 月10日期滿執
    行完畢後5 年內，仍不知悔改，復基於施用第一級毒品海洛
    因及施用第二級毒品甲基安非他命之概括犯意，自94年4 月
    中旬某日起，連續在高雄縣鳳山市○○街17號及高雄市前鎮
    區○○○路142 巷1 號等住處，施用海洛因多次，以針筒注
    射之方式，或將海洛因摻入香煙內點燃吸食之方式加以施用
    ，平均約每日施用2 次，最後1 次在94年7 月2 日上午8 時
    許，在高雄縣鳳山市○○街17號處施用；另自94年4 月中旬
    某日起，連續在高雄縣鳳山市○○街17號及高雄市前鎮區○
    ○○路142 巷1 號等住處，施用甲基安非他命多次，均以將
    甲基安非他命置於玻璃吸食器內燒烤吸食之方式施用，平均
    每2 週施用1 次，最後1 次在94年5 月27日1 凌晨1 時許，
    在高雄市前鎮區○○○路14 2巷1 號處施用。其間，先於94
    年5 月27日下午2 時20分許，在高雄市○鎮區○○街23巷16
    號前見警逃逸，致為警攔檢而查獲，並扣得其所持有之海洛
    因3 包（淨重0.56公克，及內含海洛因包裝袋3 個）及其所
    有並供預備施用海洛因所使用之吸管1 支；復於94年7 月2
    日下午7 時許，在高雄市○鎮區鎮○路與德昌街口處，被警
    盤查而查獲，並扣得其持有之海洛因3 包（淨重0.36公克，
    內含海洛因之包裝袋3 個）。
二、案經高雄市政府警察局前鎮分局報請臺灣高雄地方法院檢察
    署檢察官偵查起訴及併辦。
    理  由
一、前開事實，業據被告乙○○於審理時坦承不諱（施用海洛因
    部分：見本院卷第126 頁；施用甲基安非他命部分：見本院
    卷第126 ，137 ～138 頁），且被告於94年5 月27日查獲後
    所採集之尿液送高雄市立凱旋醫院鑑驗結果，被告該次採集
    之尿液呈嗎啡及甲基安非他命陽性反應，有該醫院出具之濫
    用藥物尿液檢驗報告1 紙附卷可稽（見94年度毒偵字第4869
    號卷第41頁）；另被告於同年7 月2 日查獲後採集之尿液亦
    送前開醫院檢驗結果，被告尿液僅呈嗎啡陽性反應（甲基安
    非他命則呈陰性反應），亦有該醫院濫用藥物尿液檢驗報告
    在卷足憑（見本院卷第123 頁）；復扣得被告持有之白色粉
    末6 包（94年5 月27日查獲3 包，同年7 月2 日又查獲3 包
    ，共6 包），及其所有並供其預備施用海洛因所使用之吸管
    1 支（亦據被告供明在卷，見本院卷第126 、137 頁）等物
    可資證明；而上開白色粉末6 包確均係海洛因無訛，業經法
    務部調查局鑑定屬實，有該局之鑑定通知書2 紙附卷可證（
    見本院卷第70、87頁）；再就被告前因89年間之施用毒品案
    件，經本院以87年度毒聲字第2384號裁定強制戒治，於89年
    5 月10日期滿執行完畢，此有臺灣高等法院被告全國前案紀
    錄表及本院院內索引卡紀錄表可按，是被告確係於前案強制
    戒治期滿執行完畢後5 年內，又為本件施用毒品犯行無訛；
    公訴意旨誤以被告曾經因施用毒品犯行，經法院裁定強制戒
    治，於92年7 月22日停止強制戒治處分之執行，而作為認定
    被告強制戒治執行完畢5 年內再為本案施用毒品犯行之依據
    云云，然92年7 月22日既僅為停止強制戒治執行之日，顯知
    該時點並非強制戒治執行完畢之時，又據卷附臺灣高等法院
    被告前案紀錄表（見本院卷第11～12、15頁）、本院院內索
    引卡紀錄表（見本院卷第5 ～6 頁）及全國施用毒品案件紀
    錄表（見94年度毒偵字第4869號卷第37頁）等前科資料，可
    知被告於91年11月因施用毒品犯行，曾經本院裁付強制戒治
    ，又裁定停止戒治，再裁定撤銷停止戒治，惟因毒品危害防
    制條例於93年1 月9 日修正施行，以致於撤銷停止戒治後，
    未再續予執行上開強制戒治甚明，則該次強制戒治顯然尚未
    執行完畢，當不得作為認定被告是否有於強制戒治執行完畢
    5 年內再犯施用毒品犯行之憑據，公訴人就此自有誤會，併
    予敘明。從而，本件事證明確，被告犯行堪以認定，應予依
    法論科。
二、核被告乙○○所為，係犯毒品危害防制條例第10條第1 項之
    施用第一級毒品及同條第2 項之施用第二級毒品等罪。被告
    持有海洛因及甲基安非他命之低度行為，應為施用海洛因及
    甲基安非他命之高度行為所吸收，均不另論罪。其先後多次
    施用第一級毒品海洛因，及數次施用第二級毒品甲基安非他
    命，均時間緊接，所犯係構成要件相同之罪名，顯均係出於
    概括犯意反覆為之，應各依刑法第56條之規定均以連續犯論
    處，並分別加重其刑。又被告前於91年間，因違反毒品危害
    防制條例之施用毒品案件，經本院判處有期徒刑10月確定，
    於94年3 月2 日執行完畢，5 年以內再犯本件有期徒刑以有
    上之罪，為累犯，依刑法第47條規定加重其刑，並就上開2
    罪均遞加之。復以其所犯施用海洛因及施用甲基安非他命用
    2 罪之間，犯意各別，行為互殊，應予以分論併罰。又公訴
    以人雖未就被告所犯94年4 月中旬之某日起至同年7 月2 日
    上午8 時許止之連續多次施用第一級毒品海洛因犯行部分（
    除起訴部分以外之犯行部分），以及同年4 月中旬之某日起
    至同年5 月27日凌晨1 時許止之連續施用第二級毒品甲基安
    非他命犯行部分（除起訴部分以外之犯行部分）起訴，惟被
    告所犯未經起訴連續施用海洛因及連續施用甲基安非他命等
    之犯行部分，與已經起訴之施用海洛因及施用甲基安非他命
    犯行部分（公訴意旨僅就94年5 月27日下午2 時20分許起回
    溯24小時之某時，有施用海洛因1 次及施用甲基安非他命1
    次等犯行部分起訴），均係連續犯，已如前述，皆具有裁判
    上一罪之關係，並為起訴效力所及，本院自均得併予審酌，
    附此敘明。爰審酌被告於毒品危害防制條例施行前之81年間
    即因違反肅清煙毒條例之施用煙毒犯行，經本院判處有期徒
    刑3 年3 月確定，於84年間再因違反肅清煙毒條例之施用煙
    毒案件，經本院判處有期徒刑3 年6 月確定，均先後執行完
    畢，而於毒品危害防制條例施行後，87年8 月間再因施用毒
    品犯行，經本院裁定觀察勒戒、強制戒治，且強制戒治期滿
    執行完畢，復由臺灣高雄地方法院檢察署檢察官處分不起訴
    ，然於91年8 月間再犯施用毒品行為，又經本院裁定強制戒
    治，並被起訴，由本院判處有期徒刑10月確定，此有臺灣高
    等法院被告前案紀錄表、本院院內索引卡紀錄表及全國施用
    毒品案件紀錄表、刑案資料查註紀錄表可參，是見被告早於
    81年間即染患毒癮，除服刑及勒戒、戒治期間外，幾無間斷
    ，而於本案中雖被警查獲，亦仍持續施用海洛因不輟，致再
    遭查獲，顯見施用毒品之期間極長，且陷溺毒品之程度甚深
    ，完全無法自拔，非施以長期之強制禁戒處遇，難期得以根
    絕其毒癮，以及其於本院審理時坦供犯行，態度良好等一切
    情狀，爰量處如主文所示之刑，並定其應執行之刑，以示懲
    儆。扣案之其所持有海洛因6 包（94年5 月27日查獲：淨重
    0.56公克，及內含海洛因難以分離之包裝袋3 個；94年7 月
    2 日查獲：淨重0.36公克，及內含海洛因難以析離之包裝袋
    3 個），均係查獲之毒品，應依毒品危害防制條例法第18條
    第1 項前段規定，沒收銷燬之；另扣案之吸管1 支，經本院
    送高雄醫學大學附設中和紀念醫院鑑驗結果，該吸管無海洛
    因及甲基安非他命成份附著，有該醫院之檢驗報告在卷可佐
    （見本院卷第33頁），且被告供明係其所有，且係供其預備
    施用海洛因所使用之物，已述之於前，爰依刑法第38條第1
    項第2 款規定，宣告沒收。
據上論斷，應依刑事訴訟法第299 條第1 項前段、第273 條之1
第1 項，毒品危害防制條例第10條第1 項、第2 項、第18條第1
項前段，刑法第11條、第56條、第47條、第51條第5 款、第38條
第1 項第2 款，判決如主文。
本案經檢察官甲○○到庭執行職務。
中    華    民    國  94    年    11    月    15      日
        　　　　　　刑事第二庭法　官  高思大
右正本證明與原本無異。
如不服本判決，應於判決送達後10日內向本院提出上訴狀，上訴
於台灣高等法院高雄分院（須附繕本）。
中    華    民    國  94    年    11    月    16　　  日
                              書記官  蔡語珊
附錄條文：
毒品危害防制條例第10條第1項、第2項：
施用第1級毒品者，處6月以上5年以下有期徒刑。
施用第2級毒品者，處3年以下有期徒刑。
